臺灣板橋地方法院刑事判決　　　　　　　　　　　　九十二年度易字第二三二六號
　　公　訴　人　臺灣板橋地方法院檢察署檢察官
　　被　　　告　丙○○
右列被告因傷害案件，經檢察官提起公訴（九十二年度偵字第七五三三號），本院判
決如左：
    主  文
丙○○無罪。
    理  由
一、公訴意旨略以：被告丙○○於民國九十一年七月十五日（起訴書誤載為九十二年
    七月十五日）十八時三十分許，至其友人戊○○位於臺北縣板橋市○○路二三六
    巷一三○號之住處聊敘。適戊○○與同巷九十七號之屋主即告訴人甲○○，因停
    車位占用問題而生齟齬，被告乃與戊○○在甲○○之房屋前與其爭論，詎被告竟
    基於傷害之犯意，徒手毆打告訴人，致其受有鼻子皮下瘀血一乘零點八公分、右
    手肘皮下瘀血二乘二公分、左膝皮下瘀血三乘三公分、左下膝皮下瘀血三乘零點
    七公分等傷害，因認被告涉犯刑法第二百七十七條第一項傷害罪嫌等語。
二、按犯罪事實應依證據認定之，無證據不得認定其犯罪事實，又不能證明被告犯罪
    者，應諭知無罪之判決，刑事訴訟法第一百五十四條第二項、第三百零一條第一
    項定有明文。所謂認定犯罪事實之證據，係指足以認定被告確有犯罪行為之積極
    證據而言，該項證據自須適合於被告犯罪事實認定，始得採為斷罪資料。又苟未
    能發現相當證據，或證據不足以證明，自不能以推測或擬制之方法，以為裁判基
    礎，亦分別有最高法院二十九年度上字第三一○五號及同院四十年度臺上字第八
    六號判例意旨可資參照。
三、公訴意旨認被告涉犯傷害罪嫌，無非係憑告訴人之指訴、證人陳國全之證述，佐
    以告訴人提出之驗傷診斷書為主要論據。惟訊據被告堅決否認有傷害告訴人之犯
    行，並辯稱：伊並未毆打告訴人，僅告訴人爭執之際將手指向伊眼睛，伊將告訴
    人手撥開而已，惟並未致告訴人受傷等語。經查：
  (一)告訴人指稱其於前揭時、地，因被告之毆打行為，受有鼻子皮下瘀血一乘零點八
    公分、右手肘皮下瘀血二乘二公分、左膝皮下瘀血三乘三公分、左下膝皮下瘀血
    三乘零點七公分等傷害，固有臺北縣立板橋醫院驗傷診斷書一紙附卷為據（見偵
    查卷第二十九頁），惟告訴人陳稱係於九十一年七月十五日受傷，卻遲至同月十
    八日始前往就診，除有上揭診斷書記載明確外，復經本院依職權調取告訴人就診
    資料摘要及病歷摘要表附卷為憑，是告訴人接受診療時間，距所述受傷時間，已
    有三日之距。復觀乎告訴人所受之多處傷害，均屬皮下瘀血等常見傷害，是否確
    係九十一年七月十五日十八時三十分許造成，或另於其他時、地造成，自非無合
    理可疑。雖告訴人曾於就醫時主訴其受傷原因係遭毆打所致，僅係告訴人之片面
    陳述，醫師於前揭病歷摘要表亦載稱告訴人受傷時間無法判斷，是被告是否確有
    毆打告訴人？告訴人所受傷害與被告行為有無關聯性，仍乏實證相佐，亦不能僅
    憑告訴人片面指訴及上開診斷書為斷。
  (二)而告訴人與戊○○於九十一年七月十五日十八時三十分許，因停車位及垃圾堆置
    等問題，在臺北縣板橋市○○路二三六巷九十七號爭執之際，告訴人之家屬、戊○○之友人均在場圍觀。據當時在場之戊○○證稱：當時附近鄰居因停車位問題
    有爭吵，並無推拉等語（見偵查卷第四十二頁、本院九十二年十月七日訊問筆錄
    第六頁）；證人己○○證稱：沒有看到任何人出手推拉告訴人等語（見偵查卷第
    四十頁背面、本院前開訊問筆錄第十頁）；證人乙○○則證稱：當時告訴人之丈
    夫及兒子均在場，豈可能任由被告傷害告訴人；當場只有爭吵，後來傳我作證有
    無傷害，我覺得很意外等語（見偵查卷第四十二頁背面、本院前開訊問筆錄第十
    四頁），均與被告所辯相符。且被告丙○○患有腦中風、高血壓、高血脂等宿疾
    ，有本院卷附臺北縣立板橋醫院診斷證明書一紙附卷足稽，顯見被告之精神、氣
    力、活動機能，均較一般常人衰退。則衡以常情，當時告訴人之夫陳紹宗、及兩
    名年輕力壯之子陳國泉（七十年出生）、丁○○（六十九年出生）均在現場，體
    弱力衰之被告，豈敢恣意出手毆打告訴人？
  (三)又證人陳國泉雖證稱：有看到被告出手毆打我母親鼻子，又毆打她的手，並將她
    推倒，使她的腳撞到機車等語（見偵查卷第四十七頁背面）；證人丁○○證稱：
    被告朝我母親的臉打下去，打到鼻子，我母親就跌倒撞到旁邊的機車等語（見本
    院九十二年十月七日訊問筆錄第十八頁），惟上開證詞相互參核，足認證人陳國
    泉、丁○○所述告訴人被毆情節已略有出入。又告訴人之夫陳紹宗證稱：當時情
    形很混亂，我聽我兒子說被告打我太太，我並無親眼看到被告毆打過程等語（見
    偵查卷第日十一頁）。則以陳國泉、丁○○所述情節，被告出手毆打告訴人，並
    致其倒地且撞及路旁機車，其動作、聲響當屬強大，則同時在場之陳紹宗豈會毫
    無聽聞？足見陳國泉、丁○○所述，當係附合其母甲○○之說詞，並不足採。
  (四)綜上所述，本件證人陳國泉、丁○○證述內容尚有合理可疑之處，告訴人所提診
    斷書，亦無從證明其傷勢之起因，僅憑告訴人之片面指證，更無足認定被告涉有
    傷害罪嫌。此外，復查無其他積極證據足以證明被告犯有公訴意旨所指之犯罪事
    實，本件被告犯嫌屬不能證明，揆以前揭說明，應為被告無罪之諭知。
據上論斷，應依刑事訴訟法第三百零一條第一項，判決如主文。
本案經檢察官徐名駒到庭執行職務。
中      華      民      國    九十三    年      一      月     二十     日
                                  臺灣板橋地方法院刑事第十庭
                                      審判長法  官    徐蘭萍
                                            法  官    彭全曄
                                            法  官    林漢強
右正本證明與原本無異。
如不服本判決，應於判決送達後十日內，向本院提出上訴狀。
                                            書記官    黃大千
中      華      民      國    九十三    年      一      月     二十     日
